# 求助陈版，关于无偿取得上市公司股权交易费用的处理

提问人：wx_5dd167782997 时间：2022-11-23 20:51:14
背景：A公司是市财政局出资成立的国有独资公司， 2022 年财政局无偿将所持有的B上市公司股权划转给A公司，增加A公司的实收资本，相关交易费用均由A公司承担，A公司取得股权后能对B公司实施重大影响。请教陈版，
①长期股权投资的入账价值是按B上市公司划转基准日的收盘价*股数+交易费用、按划转基准日B上市公司归属于母公司普通股股东的每
股净资产股数+交易费用还是按财政局下文的增资金额确认？
②交易费用是否能包含代替财政承担部分的金额？
谢谢您。

回答人：chenyiwei
由于接受划入的是上市公司股权，划入后对该上市公司具有重大影响，故应按照【划入股权的公允价值+由划入方承担的过户等交易费用】作为初始投资成本。
如果划出方应承担的交易费用也由本企业一并承担，则这部分交易费用不应计入长期股权投资成本，而应当冲减资本公积。